---
title: "ESTIMACI??N DEL FACTOR DE RETIRO NETO"
author: "Juan F"
date: "12 de septiembre de 2017"
output: 
  html_document: 
    number_sections: yes
    toc: yes
---



# Cargar el ORACULO

Los nombres de los objetos contenidos en la lista llamada  **Or??culo** son las siguientes bases de datos, presentadas en el orden del ??ndice de la lista:


* "PROCES_lista_01_14_CCIAS" 
* "PROCES_lista_15_16_CCIAS" 
* "PROCES_lista_01_14_BANCOS"
* "PROCES_lista_15_16_BANCOS"

```{r}

load("BASE_DATOS_ENT_FINANCIERAS.RData")

```


# Extraer objetos del Or??culo.


```{r}

PROCES_lista_01_14_BANCOS=ORACULO$PROCES_lista_01_14_BANCOS
PROCES_lista_15_16_BANCOS=ORACULO$PROCES_lista_15_16_BANCOS
PROCES_lista_01_14_CCIAS=ORACULO$PROCES_lista_01_14_CCIAS
PROCES_lista_15_16_CCIAS=ORACULO$PROCES_lista_15_16_CCIAS

```



# Funci??n para conformaci??n de series de tiempo de cuentas PUC para un conjunto de entidades agregadas.

Se crea 

```{r}

LISTA_HOJAS=PROCES_lista_01_14_BANCOS # BORRAR
VECTOR_CUENTAS=c("100000","110000","110500") # BORRAR
FECHA_INICIAL_SERIE="2001/1/1" #borrar
FECHA_FINAL_SERIE="2014/12/1"#borrar


AGREGAR_T_SERIES_PUC=function(VECTOR_CUENTAS,
                               LISTA_HOJAS,
                               FECHA_INICIAL_SERIE,
                               FECHA_FINAL_SERIE){

SERIES_DE_TIEMPO_PUC=matrix(0,length(LISTA_HOJAS),length(VECTOR_CUENTAS))  

colnames(SERIES_DE_TIEMPO_PUC)=(VECTOR_CUENTAS)


for(j in 1:length(VECTOR_CUENTAS)){
for (i in 1:length(LISTA_HOJAS)){
   PUC_MES=(as.data.frame(LISTA_HOJAS[i])) #Se extrae cada objeto de la lista como un data frame. 
  
PUC_MES=PUC_MES[,-length(PUC_MES)]

PUC_MES_TOTAL=rowSums(PUC_MES[,2:length(PUC_MES)])

#View(as.data.frame( PUC_MES_TOTAL))

SERIES_DE_TIEMPO_PUC[i,VECTOR_CUENTAS[j]]=PUC_MES_TOTAL[VECTOR_CUENTAS[j]]
      
                            }
                          }

rownames(SERIES_DE_TIEMPO_PUC)=as.character(seq(as.Date(FECHA_INICIAL_SERIE), as.Date(FECHA_FINAL_SERIE), "month"))

return(SERIES_DE_TIEMPO_PUC)
                             }

```



# Saldos Bancos para periodo 2001 - 2014

* 210000.000000 DEPOSITOS Y EXIGIBILIDADES  
* 211500.000000 CERTIFICADOS DE DEPOSITO A TERMINO   CAMBIA EN 2015 A 2107
* 212010.000000 CON CERTIFICADO A TERMINO   CAMBIA EN 2015  210815
* 212700.000000 CUENTAS DE AHORRO ESPECIAL   CAMBIA EN 2015 2109
* 213000.000000 CERTIFICADOS DE AHORRO DE VALOR REAL CAMBIA A 2110  


```{r}

#LISTA_HOJAS=PROCES_lista_01_14_BANCOS # BORRAR

VECTOR_CUENTAS_FRN=c("210000","211500","212010","212700","213000") # BORRAR
FECHA_INICIAL_SERIE="2001/1/1" #borrar
FECHA_FINAL_SERIE="2014/12/1"#borrar


CUENTAS_FRN_BANCOS_01_14=AGREGAR_T_SERIES_PUC(VECTOR_CUENTAS_FRN,
                               PROCES_lista_01_14_BANCOS,
                               "2001/1/1",
                               "2014/12/1")


```








# Conformaci??n de series de tiempo de cuentas PUC por agente.

## Funci??n para conformar series de tiempo de cuentas PUC

Se crea la funci??n **EXTRAER_CUENTAS_PUC**, la cual requiere la especificaci??n de 3 argumentos:

* PUC_VECTOR_CUENTAS  

Se deben  ingresar el n??mero de cuentas  PUC (a 6 digitos) que se quieren extraer. Por ejemplo: 

**PUC_VECTOR_CUENTAS=c(100000,110000,110500)**

* LISTA_HOJAS

Se debe de suministrar una lista que contenga en cada una de sus posiciones un data frame con el PUC mensual. Por ejemplo:  


LISTA_HOJAS=PROCES_lista_15_16_CCIAS 

* NOMBRE_ENTIDAD.

Se suministra el nombre (o parte del nombre) de la entidad entre comillas para la cual se hace la conformaci??n de las series de las cuentas PUC.

Por ejemplo:

NOMBRE_ENTIDAD="LEASING.CORFICOLOMBIANA"

* FECHA_INICIAL_SERIE
Se suministra la fecha inicial de la serie de tiempo a conformar entre comillas en formato AAAA/MM/DD. Por ejejmplo:  

* FECHA_INICIAL_SERIE="2015/1/1"

* FECHA_FINAL_SERIE

Se suministra la fecha final de la serie de tiempo a conformar entre comillas en formato AAAA/MM/DD. Por ejejmplo:.  

FECHA_FINAL_SERIE="2016/12/1" 




```{r funcion seires puc}

# Esta funci??n  conforma la serie de tiempo de determinada cuentas PUC. 
# Argumentos: * VECTOR_CUENTAS: vector con las cuentas del PUC que se quieren extrer 
#             * lista_hojas: Una lista que contiene en cada posici??n una hoja de excel 

# Por ejemplo:

  

EXTRAER_SERIE_CUENTAS_PUC=function(VECTOR_CUENTAS,LISTA_HOJAS,
                             NOMBRE_ENTIDAD,
                             FECHA_INICIAL_SERIE,
                             FECHA_FINAL_SERIE
                              )
                             {
  

PUC_MES=(as.data.frame(LISTA_HOJAS[1])) #Se extrae cada objeto de la lista como un data frame. 
  
SERIES_MENSUALES_PUC_ENTIDAD<-subset(PUC_MES, NUMERO_PUC %in% VECTOR_CUENTAS, select = c(NUMERO_PUC,CUENTA)) # Se conforma un data frame en donde en la primera columna estan las cuentas seleccionadas y en la segunda columna est?? el nombre correspondiente a la cuenta 
  
  
  
  for (i in 1:length(LISTA_HOJAS)){
    
    
    D=(as.data.frame(LISTA_HOJAS[i]))
    
    VALORES_PUC_ENTIDAD<-subset(D, NUMERO_PUC %in% VECTOR_CUENTAS, select = c(grep(NOMBRE_ENTIDAD,colnames(D))))
  
      
      
SERIES_MENSUALES_PUC_ENTIDAD=cbind(SERIES_MENSUALES_PUC_ENTIDAD,VALORES_PUC_ENTIDAD)
    
  }
  
  row.names(SERIES_MENSUALES_PUC_ENTIDAD)=(SERIES_MENSUALES_PUC_ENTIDAD[,"CUENTA"]) # Se nombran las columnas con el nombre de las cuentas
  SERIES_MENSUALES_PUC_ENTIDAD=SERIES_MENSUALES_PUC_ENTIDAD[,-2]
  

#colnames(SERIES_MENSUALES_PUC_ENTIDAD)[2:length(SERIES_MENSUALES_PUC_ENTIDAD)]=as.character(seq(as.Date(FECHA_INICIAL_SERIE), as.Date(FECHA_FINAL_SERIE), "month"))
  
  return(SERIES_MENSUALES_PUC_ENTIDAD)
  
}


```


# Extracci??n de series de saldos de cuentas de ahorros.

Se hace la extracci??n de las series del PUC con los siguientes argumentos:

VECTOR_CUENTAS=c(100000,110000,110500)
LISTA_HOJAS=PROCES_lista_15_16_CCIAS  
NOMBRE_ENTIDAD="LEASING.CORFICOLOMBIANA"
FECHA_INICIAL_SERIE="2015/1/1"
FECHA_FINAL_SERIE="2016/12/1"


```{r}



VECTOR_CUENTAS=c(210000, 211500, 212010,212700,213000)

LISTA_HOJAS=PROCES_lista_15_16_CCIAS  
NOMBRE_ENTIDAD="COLTEFINANCIERA"
FECHA_INICIAL_SERIE="2015/1/1"
FECHA_FINAL_SERIE="2016/12/1"

COLTEFINANCIERA=EXTRAER_SERIE_CUENTAS_PUC(VECTOR_CUENTAS,LISTA_HOJAS,
                             NOMBRE_ENTIDAD,
                             FECHA_INICIAL_SERIE,
                             FECHA_FINAL_SERIE
                              )



```


# Graficas de Cuentas PUC

Se implementa una finci??n que grafica las series de las cuentas PUC que se extragieron. Los argumentos son los siguientes:

* MATRIZ_SERIES_CUENTAS_PUC.  

* FECHA_FINAL_SERIE.  

* FECHA_INICIAL_SERIE.  

  

```{r}


graficar_series=function(MATRIZ_SERIES_CUENTAS_PUC,
                         FECHA_FINAL_SERIE,
                         FECHA_INICIAL_SERIE){
  
Fechas=seq(as.Date(FECHA_INICIAL_SERIE), as.Date(FECHA_FINAL_SERIE), "month")
               

for (j in 1:dim(MATRIZ_SERIES_CUENTAS_PUC)[1])
  {

  
}
return(plot(Fechas,t(MATRIZ_SERIES_CUENTAS_PUC[j,2:length(MATRIZ_SERIES_CUENTAS_PUC)]),type = "l", main=row.names(MATRIZ_SERIES_CUENTAS_PUC)[j]))

}

```


# Ejemplo funci??n graficar_series

Se utilizan los siguientes argumentos:  


MATRIZ_SERIES_CUENTAS_PUC=CORFICOLOMBIANA  

FECHA_INICIAL_SERIE="2015/1/1"  

FECHA_FINAL_SERIE="2016/12/1"  



```{r}

MATRIZ_SERIES_CUENTAS_PUC=CORFICOLOMBIANA
FECHA_INICIAL_SERIE="2015/1/1"
FECHA_FINAL_SERIE="2016/12/1"

par(mfrow=c(dim(MATRIZ_SERIES_CUENTAS_PUC)[1],1))

graficar_series(MATRIZ_SERIES_CUENTAS_PUC,FECHA_FINAL_SERIE,FECHA_INICIAL_SERIE)

```


# Extracci??n de las cuentas PUC para un conjunto de entidades.

Se crea la lista **"LISTA_PUC_TODAS_ENTIDADES."**  En cada posici??n de esta lista se encuentran las series de un conjunto de  cuentas PUC seleccionadas por cada entidad.
Se extraen las series de tiempo del PUC de las entidades que est??n en el registro PUC mas actual (PUC mas actual de la serie)

A diferencia de la funci??n que extrae las cuentas de una sola entidad, en esta se omite el nombre de la entidad, dado que se toman todas las entidades del PUC mas actual.




```{r}



CONFORMAR_PUC_VARIAS_ENTIDADES=function(VECTOR_CUENTAS,LISTA_HOJAS,FECHA_INICIAL_SERIE,FECHA_FINAL_SERIE) {
  
LISTA_PUC_TODAS_ENTIDADES=list()

PUC_FIN_SERIE=as.data.frame(LISTA_HOJAS[length(LISTA_HOJAS)]) 


for (i in 3:length(PUC_FIN_SERIE)){
LISTA_PUC_TODAS_ENTIDADES[[i-2]]=EXTRAER_SERIE_CUENTAS_PUC(VECTOR_CUENTAS,LISTA_HOJAS,
                             colnames(PUC_FIN_SERIE)[i],
                             FECHA_INICIAL_SERIE,
                             FECHA_FINAL_SERIE
                              )
                              }

return(LISTA_PUC_TODAS_ENTIDADES)

}
```


## Ejemplo de uso de la funci??n de Extracci??n de las cuentas PUC para un conjunto de entidades.

```{r}

VECTOR_CUENTAS=c(100000,110000,110500)
LISTA_HOJAS=PROCES_lista_15_16_CCIAS  
FECHA_INICIAL_SERIE="2015/1/1"
FECHA_FINAL_SERIE="2016/12/1"


PUC_CIAS=CONFORMAR_PUC_VARIAS_ENTIDADES(VECTOR_CUENTAS,LISTA_HOJAS,FECHA_INICIAL_SERIE,FECHA_FINAL_SERIE) 
#1


getwd()
```



# FRN 2015_2016



* 210000.000000 DEPOSITOS Y EXIGIBILIDADES  
* 211500.000000 CERTIFICADOS DE DEPOSITO A TERMINO   CAMBIA EN 2015 A 2107
* 212010.000000 CON CERTIFICADO A TERMINO   CAMBIA EN 2015  210815
* 212700.000000 CUENTAS DE AHORRO ESPECIAL   CAMBIA EN 2015 2109
* 213000.000000 CERTIFICADOS DE AHORRO DE VALOR REAL CAMBIA A 2110  

