---
title: "ESTIMACION DEL FACTOR DE RETIRO NETO"
author: "Juan F"
date: "12 de septiembre de 2017"
output: 
  html_document: 
    number_sections: yes
    toc: yes
---



# Cargar base de datos de entidades financieras reguladas por la Superfinanciera de Colombia.

Esta se encuentra almacenada en un archivo RData llamado *"BASE_DATOS_ENT_FINANCIERAS.RData"* La cual contiene una lista de R llamada *"BD_ENTIDADES_FINANCIERAS_PROCESADA"*

Los nombres de los objetos contenidos en dicha lista  son las siguientes bases de datos, presentadas en el orden del índice de la lista:


* "PROCES_lista_01_14_BANCOS"
* "PROCES_lista_15_16_BANCOS"
* "PROCES_lista_01_14_CCIAS" 
* "PROCES_lista_15_16_CCIAS" 

```{r}

load("BASE_DATOS_ENT_FINANCIERAS.RData")

```


# Extraer objetos de *"BD_ENTIDADES_FINANCIERAS_PROCESADA"*




```{r}

PROCES_lista_01_14_BANCOS=BD_ENTIDADES_FINANCIERAS_PROCESADA$PROCES_lista_01_14_BANCOS
PROCES_lista_15_16_BANCOS=BD_ENTIDADES_FINANCIERAS_PROCESADA$PROCES_lista_15_16_BANCOS
PROCES_lista_01_14_CCIAS=BD_ENTIDADES_FINANCIERAS_PROCESADA$PROCES_lista_01_14_CCIAS
PROCES_lista_15_16_CCIAS=BD_ENTIDADES_FINANCIERAS_PROCESADA$PROCES_lista_15_16_CCIAS

```



# Función para conformación de series de tiempo de cuentas PUC para un conjunto de entidades agregadas.

## Argumentos de la función

* VECTOR_CUENTAS: Es un vector que contiene los numeros de cuentas PUC de las cuentas a las cuales se desea conformar su serie de tiempo. Por ejemplo:

**VECTOR_CUENTAS=c("100000","110000","110500")**

* LISTA_HOJAS: Es la base de datos que se encuentra en una lista de *R*. Cada posición de la lista comtiene el PUC de un mes de un conjunto de entidades financieras. Por ejemplo:

**LISTA_HOJAS=PROCES_lista_15_16_BANCOS**

* FECHA_INICIAL_SERIE: Corresponde al mes mas antiguo de la base de datos. Por ejemplo:

FECHA_INICIAL_SERIE="2015/1/1"

* FECHA_FINAL_SERIE: Corresponde al mes mas actual de la base de datos.  Por ejemplo:

FECHA_FINAL_SERIE="2016/12/1"


```{r}


# LISTA_HOJAS=PROCES_lista_15_16_BANCOS # BORRAR
# VECTOR_CUENTAS=c("100000","110000","110500") # BORRAR
#FECHA_INICIAL_SERIE="2015/1/1" #borrar
#FECHA_FINAL_SERIE="2016/12/1"#borrar
#VECTOR_CUENTAS=VECTOR_CUENTAS_FRN_15_16 

AGREGAR_T_SERIES_PUC=function(VECTOR_CUENTAS,
                               LISTA_HOJAS,
                               FECHA_INICIAL_SERIE,
                               FECHA_FINAL_SERIE){

SERIES_DE_TIEMPO_PUC=matrix(0,length(LISTA_HOJAS),length(VECTOR_CUENTAS))  

colnames(SERIES_DE_TIEMPO_PUC)=(VECTOR_CUENTAS)


for(j in 1:length(VECTOR_CUENTAS)){
for (i in 1:length(LISTA_HOJAS)){
   PUC_MES=(as.data.frame(LISTA_HOJAS[i])) #Se extrae cada objeto de la lista como un data frame. 
  
PUC_MES=PUC_MES[,-length(PUC_MES)]

PUC_MES_TOTAL=rowSums(PUC_MES[,2:length(PUC_MES)])

#View(as.data.frame( PUC_MES_TOTAL))

SERIES_DE_TIEMPO_PUC[i,VECTOR_CUENTAS[j]]=PUC_MES_TOTAL[VECTOR_CUENTAS[j]]
      
                            }
                          }

rownames(SERIES_DE_TIEMPO_PUC)=as.character(seq(as.Date(FECHA_INICIAL_SERIE), as.Date(FECHA_FINAL_SERIE), "month"))

return(SERIES_DE_TIEMPO_PUC)
                             }

```



# 

Saldos Bancos para periodo 2001 - 2014


Según el anexo 1 del capítulo VI de la CBCF, el valor de los depósitos y exigibilidades a la vista, se calcula como la la diferencia entre el saldo de la cuenta PUC 21- Depósitos y Exigibilidades, y el saldo total de CDTs, CDATs y Cuentas de Ahorro Especial (cuentas PUC 2115, 212010, 2127 y 2130).

* 210000.000000 DEPOSITOS Y EXIGIBILIDADES  
* 211500.000000 CERTIFICADOS DE DEPOSITO A TERMINO.   CAMBIA EN 2015 A 2107
* 212010.000000 DEPOSITOS DE AHORRO CON CERTIFICADO A TERMINO.   CAMBIA EN 2015  210815
* 212700.000000 CUENTAS DE AHORRO ESPECIAL   CAMBIA EN 2015 2109
* 213000.000000 CERTIFICADOS DE AHORRO DE VALOR REAL CAMBIA A 2110  


Estas cuentas están bajo la numeración PUC COLGAAP, para los registros del PUC de enero de 2015 en adelante, se deben mapear las cuentas mencionadas.

El mapeo es el siguiente:

```{r}

#LISTA_HOJAS=PROCES_lista_01_14_BANCOS # BORRAR

VECTOR_CUENTAS_FRN=c("210000","211500","212010","212700","213000") # BORRAR
FECHA_INICIAL_SERIE="2001/1/1" #borrar
FECHA_FINAL_SERIE="2014/12/1"#borrar


CUENTAS_FRN_BANCOS_01_14=AGREGAR_T_SERIES_PUC(VECTOR_CUENTAS_FRN,
                               PROCES_lista_01_14_BANCOS,
                               "2001/1/1",
                               "2014/12/1")

SERIE_SALDOS_NO_CONTRACT_BANCOS_01_14=CUENTAS_FRN_BANCOS_01_14[,"210000"]-CUENTAS_FRN_BANCOS_01_14[,"211500"]-CUENTAS_FRN_BANCOS_01_14[,"212010"]-CUENTAS_FRN_BANCOS_01_14[,"212700"]-CUENTAS_FRN_BANCOS_01_14[,"213000"]

FECHAS_01_14=seq(as.Date(FECHA_INICIAL_SERIE), as.Date(FECHA_FINAL_SERIE), "month")

plot(FECHAS_01_14,SERIE_SALDOS_NO_CONTRACT_BANCOS_01_14,type = "l",main = "Saldos no Contractuales Bancos", xlab = "periodo")

```


# Saldos no Contractuales bancos 2015-2016

El mapeo de COLGAAP a NIIF es el siguiente:

COLGAAP	
* 210000	DEPOSITOS Y EXIGIBILIDADES.  
* 211500	CERTIFICADOS DE DEPOSITO A TERMINO.  
* 212010	DEPOSITOS DE AHORRO CON CERTIFICADO A TERMINO.  
* 212700	CUENTAS DE AHORRO ESPECIAL.  
* 213000	CERTIFICADOS DE AHORRO DE VALOR REAL.  
	
	Cambian a:
	
	NIIF
* 210000	INSTRUMENTOS FINANCIEROS A COSTO AMORTIZADO
* 210700	CERTIFICADOS DE DEPÓSITO A TERMINO
* 210815	DEPOSITOS DE AHORRO CON CERTIFICADO A TERMINO
* 210900	CUENTAS DE AHORRO ESPECIAL
* 211000	CERTIFICADOS DE AHORRO DE VALOR REAL





```{r}

LISTA_HOJAS=PROCES_lista_15_16_BANCOS # BORRAR
#VECTOR_CUENTAS=c("100000","110000","110500") # BORRAR
FECHA_INICIAL_SERIE="2015/1/1" #borrar
FECHA_FINAL_SERIE="2016/12/1"#borrar
VECTOR_CUENTAS_FRN_15_16=c("210000","210700","210815","210900","211000") 
VECTOR_CUENTAS=VECTOR_CUENTAS_FRN_15_16

CUENTAS_FRN_BANCOS_15_16=AGREGAR_T_SERIES_PUC(VECTOR_CUENTAS,
                               LISTA_HOJAS,
                               FECHA_INICIAL_SERIE,
                               FECHA_FINAL_SERIE)


SERIE_SALDOS_NO_CONTRACT_BANCOS_15_16=CUENTAS_FRN_BANCOS_15_16[,"210000"]-CUENTAS_FRN_BANCOS_15_16[,"210700"]-CUENTAS_FRN_BANCOS_15_16[,"210815"]-CUENTAS_FRN_BANCOS_15_16[,"210900"]-CUENTAS_FRN_BANCOS_15_16[,"211000"]

FECHAS_15_16=seq(as.Date(FECHA_INICIAL_SERIE), as.Date(FECHA_FINAL_SERIE), "month")

plot(FECHAS_15_16,SERIE_SALDOS_NO_CONTRACT_BANCOS_15_16,type = "l",main = "Saldos no Contractuales Bancos")


```



# Unir saldos 2001 - 2014 con saldos 2015-2016.



```{r}

VALOR_DEPOSITOS_VISTA=c(SERIE_SALDOS_NO_CONTRACT_BANCOS_01_14,SERIE_SALDOS_NO_CONTRACT_BANCOS_15_16)

#Interpolar dato faltante
VALOR_DEPOSITOS_VISTA["2008-06-01"]=mean(c(VALOR_DEPOSITOS_VISTA["2008-05-01"],VALOR_DEPOSITOS_VISTA["2008-07-01"]))


FECHAS_01_16=c(FECHAS_01_14,FECHAS_15_16)
plot(FECHAS_01_16, VALOR_DEPOSITOS_VISTA,type="l")

write.csv(VALOR_DEPOSITOS_VISTA,file="Depositos_vista_bancos.csv")

```




# Flujos de las cuentas de depositos a la vista:

```{r}

#Cargar librerias necesarias
library(stats)
library(zoo)
library(graphics)
library(quadprog)
library(tseries)


#Cambios_bancos=diff(log(VALOR_DEPOSITOS_VISTA))

Cambios_bancos=vector()
for (i in 2:length(VALOR_DEPOSITOS_VISTA)){Cambios_bancos[i-1]=(VALOR_DEPOSITOS_VISTA[i]-VALOR_DEPOSITOS_VISTA[i-1])/VALOR_DEPOSITOS_VISTA[i-1]}




plot(FECHAS_01_16[-1], Cambios_bancos,type="l")

Cambios_bancos=cbind(lubridate::month(FECHAS_01_16)[-1],Cambios_bancos)
colnames(Cambios_bancos)[1]="mes"


meses=1:12
valores_por_mes=list()
medias_mensuales=vector()


for(j in 1:12){
valores_por_mes[[j]]=Cambios_bancos[Cambios_bancos[,"mes"]==j,]
medias_mensuales[j]=mean(as.data.frame(valores_por_mes[j])[,2])
}

plot(medias_mensuales,type="bar")
barplot(medias_mensuales)


par(mfrow=c(3,2))

for(j in 1:6){
hist(as.data.frame(valores_por_mes[j])[,2],15)
}

par(mfrow=c(3,2))
for(j in 7:12){
hist(as.data.frame(valores_por_mes[j])[,2],15)
}


retiros_enero=(as.data.frame(valores_por_mes[1])[,2])
 
FRECUENCIA_RETIROS=vector()


for(j in 1:12){
valores_mes=as.data.frame(valores_por_mes[j])[,2]
FRECUENCIA_RETIROS[j]=table(cut(as.numeric(valores_mes), c(min(valores_mes),0)))/(length(valores_mes)) 
}                               

barplot(FRECUENCIA_RETIROS)


VBLE=Cambios_bancos[,"Cambios_bancos"]
FACTOR=as.factor(Cambios_bancos[,"mes"]) 
ANOVA=aov(VBLE~FACTOR)

summary(ANOVA)

TukeyHSD(ANOVA)


 library(agricolae)
 
(duncan.test(ANOVA,"FACTOR"))
 
pairwise.t.test(VBLE, FACTOR, p.adj = "none")

```



# Correlograma

```{r}

acf(Cambios_bancos[,"Cambios_bancos"])
pacf(Cambios_bancos[,"Cambios_bancos"])


```




```{r}
library(stats)
library(zoo)
library(graphics)
library(quadprog)
library(tseries)
```


