---
title: "preprocesamiento PUC"
author: "Juan F"
date: "8 de septiembre de 2017"
output: html_document
---


Este Script preprocesa la información contenida en el PUC reportado por entidades financieras a la superintendencia financiera de Colombia. El PUC es reportado por las entidades financieras con una frecuencia mensual.

# Carga inicial de las bases de datos disponibles.

Se carga la información disponible para:  

* Compañias financieras
* .....fqwdwqd
* ...dfwedqwd



## lista_01_14_CCIAS.  

Se crea la la lista **lista_01_14_CCIAS** la cual contiene en cada posicón una hoja de excel con el PUC mensual de de las compañias de financiamiento comercial, desde enero de 2001 hasta diciembre de 2014. 
Las hojas se obtienen de un libro de excel que en cada hoja tiene el PUC de un mes. En total tiene 168 hojas que corresponden a los 168 meses que hay entre enero del 2001 y dicembre del 2014

```{r cargar 01_14_Cias }


library(readxl)

RAW_lista_01_14_CCIAS <- list()

for (x in 1:168) {
  RAW_lista_01_14_CCIAS[[x]] <- read_excel("BASE DE DATOS CIAS DE FINANCIAMIENTO CCIAL 01 al 14.xls", sheet=x, col_names = FALSE, skip=6)
}



```


Dado que el PUC cambia a partir de enero de 2015 con la entrada en vigencia del PUC bajo normas NIIF, combiene separ el PUC NIIF del COLGAP en diferentes listas. 

## lista_15_16_CCIAS.  

Se crea la la lista **lista_15_16_CCIAS** la cual contiene en cada posicón una hoja de excel con el PUC mensual de de las compañias de financiamiento comercial, desde enero de 2015 hasta diciembre de 2016. 
Las hojas se obtienen de un libro de excel que en cada hoja tiene el PUC de un mes. En total tiene 124 hojas que corresponden a los 24 meses que hay entre enero del 2014 y dicembre del 2015


```{r}

setwd("~/EPR PERSONAL/cia de financiamiento 3")

temp = list.files("~/EPR PERSONAL/cia de financiamiento 3",pattern="*.xls")

RAW_lista_15_16_CCIAS <- list()

for (x in 1:24) {
  RAW_lista_15_16_CCIAS[[x]] <- read_excel(temp[x], sheet=1, col_names = FALSE, skip = 8)
}

setwd("~/EPR PERSONAL")



```


# procesamiento de listas. 


Se crea una función que procesa   cada hoja   de la lista **NOMBRE_LISTA_RAW**  convirtiendola en  **data frames** los cuales tienen un numero de cuenta PUC en cada fila y en cada columna hay una entidad. Los nombres de las columnas corresponden a los nombres de las entidades.
Las hojas ya procesadas de almacenan en un lista **NOMBRE_LISTA_PROCES**.


```{r FUNCION DE PROCESAMIENTO}

# NOMBRE_LISTA_RAW es una lista de hojas de cálculo sin procesar que se cargó previamente
# NOMBRE_LISTA_PROCES  es el nombre que se le quiere poner a la lista RAW luego de ser procesada 
#por ejemplo:

  NOMBRE_LISTA_RAW=RAW_lista_15_16_CCIAS
  
#NOMBRE_LISTA_PROCES="PROCES_lista_15_16_CCIAS"


PROCESAR_BD=function(NOMBRE_LISTA_RAW)
{

  NOMBRE_LISTA_PROCES=list()
  
  
for (i in 1:length(NOMBRE_LISTA_RAW)) {
  D=as.data.frame(NOMBRE_LISTA_RAW[i]) # Se convierte el objeto de la posición i de la lista en un data frame 
  colnames(D)<-D[1,] # Asignación de nombres a las columas del Data Frame
  D=D[-1,] # Eliminar la primera fila del Data Frame
  colnames(D)[1]<-"NUMERO_PUC" # Asignar nombre a la columna 1
  colnames(D)[2]<-"CUENTA" # Asignar nombre a la columna 2
  
  D[,"NUMERO_PUC"]=as.numeric(D[,"NUMERO_PUC"])  #Se convierte "NUMERO PUC" a numérico por inconsistencia en el formato de la fuente.
  
  for (x in 3:length(D)){
  D[,x]=as.numeric(D[,x])} #Se convierten los valores de las cuentas para cada entidad a formato numérico.
  
  
NOMBRE_LISTA_PROCES[[i]]=D
}

return(NOMBRE_LISTA_PROCES)
}

```



Se procesan diferentes listas y se almancenan en una lista de lista llamadas **ORACULO**


```{r}


PROCES_lista_01_14_CCIAS=PROCESAR_BD(RAW_lista_01_14_CCIAS)

PROCES_lista_15_16_CCIAS=PROCESAR_BD(RAW_lista_15_16_CCIAS)

ORACULO=list(PROCES_lista_01_14_CCIAS=PROCES_lista_01_14_CCIAS,PROCES_lista_15_16_CCIAS=PROCES_lista_15_16_CCIAS)

```


# Conformación de series de tiempo de cuentas PUC por agente.

## Función para conformar series de tiempo de cuentas PUC

Se crea la función **EXTRAER_CUENTAS_PUC**, la cual requiere la especificación de 3 argumentos:

* PUC_VECTOR_CUENTAS  

Se deben  ingresar el número de cuentas  PUC (a 6 digitos) que se quieren extraer. Por ejemplo: **PUC_VECTOR_CUENTAS=c(100000,110000,110500)**

* LISTA_HOJAS
L
Se debe de suministrar una lista que contenga en cada una de sus posiciones un data frame con el PUC mensual. Por ejemplo:  


LISTA_HOJAS=PROCES_lista_15_16_CCIAS 

* NOMBRE_ENTIDAD.

Se suministra el nombre (o parte del nombre) de la entidad entre comillas para la cual se hace la conformación de las series de las cuentas PUC.

Por ejemplo:

NOMBRE_ENTIDAD="LEASING.CORFICOLOMBIANA"

* FECHA_INICIAL_SERIE
Se suministra la fecha inicial de la serie de tiempo a conformar entre comillas en formato AAAA/MM/DD. Por ejejmplo
FECHA_INICIAL_SERIE="2015/1/1"

* FECHA_FINAL_SERIE

Se suministra la fecha final de la serie de tiempo a conformar entre comillas en formato AAAA/MM/DD. Por ejejmplo:.  

FECHA_FINAL_SERIE="2016/12/1" 


```{r funcion seires puc}

# Esta función  conforma la serie de tiempo de determinada cuentas PUC. 
# Argumentos: * VECTOR_CUENTAS: vector con las cuentas del PUC que se quieren extrer 
#             * lista_hojas: Una lista que contiene en cada posición una hoja de excel 

# Por ejemplo:

  

EXTRAER_SERIE_CUENTAS_PUC=function(VECTOR_CUENTAS,LISTA_HOJAS,
                             NOMBRE_ENTIDAD,
                             FECHA_INICIAL_SERIE,
                             FECHA_FINAL_SERIE
                              )
                             {
  

PUC_MES=(as.data.frame(LISTA_HOJAS[1])) #Se extrae cada objeto de la lista como un data frame. 
  
SERIES_MENSUALES_PUC_ENTIDAD<-subset(PUC_MES, NUMERO_PUC %in% VECTOR_CUENTAS, select = c(NUMERO_PUC,CUENTA)) # Se conforma un data frame en donde en la primera columna estan las cuentas seleccionadas y en la segunda columna está el nombre correspondiente a la cuenta 
  
  
  
  for (i in 1:length(LISTA_HOJAS)){
    
    
    D=(as.data.frame(LISTA_HOJAS[i]))
    
    VALORES_PUC_ENTIDAD<-subset(D, NUMERO_PUC %in% VECTOR_CUENTAS, select = c(grep(NOMBRE_ENTIDAD,colnames(D))))
  
      
      
SERIES_MENSUALES_PUC_ENTIDAD=cbind(SERIES_MENSUALES_PUC_ENTIDAD,VALORES_PUC_ENTIDAD)
    
  }
  
  row.names(SERIES_MENSUALES_PUC_ENTIDAD)=(SERIES_MENSUALES_PUC_ENTIDAD[,"CUENTA"]) # Se nombran las columnas con el nombre de las cuentas
  SERIES_MENSUALES_PUC_ENTIDAD=SERIES_MENSUALES_PUC_ENTIDAD[,-2]
  

#colnames(SERIES_MENSUALES_PUC_ENTIDAD)[2:length(SERIES_MENSUALES_PUC_ENTIDAD)]=as.character(seq(as.Date(FECHA_INICIAL_SERIE), as.Date(FECHA_FINAL_SERIE), "month"))
  
  return(SERIES_MENSUALES_PUC_ENTIDAD)
  
}


```


# Ejemplo de extracción de serie.

Se hace la extracción de las series del PUC con los siguientes argumentos:

VECTOR_CUENTAS=c(100000,110000,110500)
LISTA_HOJAS=PROCES_lista_15_16_CCIAS  
NOMBRE_ENTIDAD="LEASING.CORFICOLOMBIANA"
FECHA_INICIAL_SERIE="2015/1/1"
FECHA_FINAL_SERIE="2016/12/1"


```{r}

VECTOR_CUENTAS=c(100000,110000,110500)
LISTA_HOJAS=PROCES_lista_15_16_CCIAS  
NOMBRE_ENTIDAD="LEASING.CORFICOLOMBIANA"
FECHA_INICIAL_SERIE="2015/1/1"
FECHA_FINAL_SERIE="2016/12/1"

CORFICOLOMBIANA=EXTRAER_SERIE_CUENTAS_PUC(VECTOR_CUENTAS,LISTA_HOJAS,
                             NOMBRE_ENTIDAD,
                             FECHA_INICIAL_SERIE,
                             FECHA_FINAL_SERIE
                              )



```


# Graficas de Cuentas PUC

Se implementa una finción que grafica las series de las cuentas PUC que se extragieron. Los argumentos son los siguientes:

* MATRIZ_SERIES_CUENTAS_PUC.  

* FECHA_FINAL_SERIE.  

* FECHA_INICIAL_SERIE.  

  

```{r}


graficar_series=function(MATRIZ_SERIES_CUENTAS_PUC,
                         FECHA_FINAL_SERIE,
                         FECHA_INICIAL_SERIE){
  
Fechas=seq(as.Date(FECHA_INICIAL_SERIE), as.Date(FECHA_FINAL_SERIE), "month")
               

for (j in 1:dim(MATRIZ_SERIES_CUENTAS_PUC)[1])
  {

  
}
return(plot(Fechas,t(MATRIZ_SERIES_CUENTAS_PUC[j,2:length(MATRIZ_SERIES_CUENTAS_PUC)]),type = "l", main=row.names(MATRIZ_SERIES_CUENTAS_PUC)[j]))

}

```


# Ejemplo función graficar_series

Se utilizan los siguientes argumentos:  


MATRIZ_SERIES_CUENTAS_PUC=CORFICOLOMBIANA  

FECHA_INICIAL_SERIE="2015/1/1"  

FECHA_FINAL_SERIE="2016/12/1"  



```{r}

MATRIZ_SERIES_CUENTAS_PUC=CORFICOLOMBIANA
FECHA_INICIAL_SERIE="2015/1/1"
FECHA_FINAL_SERIE="2016/12/1"

par(mfrow=c(dim(MATRIZ_SERIES_CUENTAS_PUC)[1],1))

graficar_series(MATRIZ_SERIES_CUENTAS_PUC,FECHA_FINAL_SERIE,FECHA_INICIAL_SERIE)

```


# Extracción de las cuentas PUC para un conjunto de entidades.

Se crea la lista **"LISTA_PUC_TODAS_ENTIDADES."**  En cada posición de esta lista se encuentran las series de un conjunto de  cuentas PUC seleccionadas por cada entidad.
Se extraen las series de tiempo del PUC de las entidades que están en el registro PUC mas actual (PUC mas actual de la serie)

A diferencia de la función que extrae las cuentas de una sola entidad, en esta se omite el nombre de la entidad, dado que se toman todas las entidades del PUC mas actual.




```{r}



CONFORMAR_PUC_VARIAS_ENTIDADES=function(VECTOR_CUENTAS,LISTA_HOJAS,FECHA_INICIAL_SERIE,FECHA_FINAL_SERIE) {
  
LISTA_PUC_TODAS_ENTIDADES=list()

PUC_FIN_SERIE=as.data.frame(LISTA_HOJAS[length(LISTA_HOJAS)]) 


for (i in 3:length(PUC_FIN_SERIE)){
LISTA_PUC_TODAS_ENTIDADES[[i-2]]=EXTRAER_SERIE_CUENTAS_PUC(VECTOR_CUENTAS,LISTA_HOJAS,
                             colnames(PUC_FIN_SERIE)[i],
                             FECHA_INICIAL_SERIE,
                             FECHA_FINAL_SERIE
                              )
                              }

return(LISTA_PUC_TODAS_ENTIDADES)

}
```


## Ejemplo de uso de la función de Extracción de las cuentas PUC para un conjunto de entidades.

```{r}

VECTOR_CUENTAS=c(100000,110000,110500)
LISTA_HOJAS=PROCES_lista_15_16_CCIAS  
FECHA_INICIAL_SERIE="2015/1/1"
FECHA_FINAL_SERIE="2016/12/1"


PUC_CIAS=CONFORMAR_PUC_VARIAS_ENTIDADES(VECTOR_CUENTAS,LISTA_HOJAS,FECHA_INICIAL_SERIE,FECHA_FINAL_SERIE) 
#1


getwd()
```


