---
title: "preprocesamiento PUC"
author: "Juan F"
date: "8 de septiembre de 2017"
output: html_document
---


Este Script preprocesa la información contenida en el PUC reportado por entidades financieras a la superintendencia financiera de Colombia. El PUC es reportado por las entidades financieras con una frecuencia mensual.

# Carga inicial de las bases de datos disponibles.

Se carga la información disponible para:  

* Bancos
* Compañias de financiamiento comercial. 

## lista_01_14_BANCOS.  

Se crea la la lista **lista_01_14_BANCOS** la cual contiene en cada posicón una hoja de excel con el PUC mensual de de las compañias de financiamiento comercial, desde enero de 2001 hasta diciembre de 2014. 
Las hojas se obtienen de un libro de excel que en cada hoja tiene el PUC de un mes. En total tiene 168 hojas que corresponden a los 168 meses que hay entre enero del 2001 y dicembre del 2014

```{r cargar 01_14_BANCOS }


library(readxl)

RAW_lista_01_14_BANCOS <- list()

 for (x in 1:168) {
  RAW_lista_01_14_BANCOS[[x]] <- read_excel("BASE DE DATOS BANCOS 01 al 14.xls", sheet=x, col_names = FALSE, skip=6)
}



```


## lista_15_16_BANCOS.  

Se crea la la lista **lista_15_16_BANCOS** la cual contiene en cada posicón una hoja de excel con el PUC mensual de de las compañias de financiamiento comercial, desde enero de 2015 hasta diciembre de 2016. 
Las hojas se obtienen de un libro de excel que en cada hoja tiene el PUC de un mes. En total tiene 124 hojas que corresponden a los 24 meses que hay entre enero del 2014 y dicembre del 2015


```{r CARGAR 15_16 BANCOS}


setwd("~/LIQUIDEZ_Y_RESISTENCIA_ITM/bancos")


temp = list.files("~/LIQUIDEZ_Y_RESISTENCIA_ITM/bancos",pattern="*.xls")

RAW_lista_15_16_BANCOS <- list()

for (x in 1:24) {
  RAW_lista_15_16_BANCOS[[x]] <- read_excel(temp[x], sheet=1, col_names = FALSE, skip = 8)
}




```


## lista_01_14_CCIAS.  

Se crea la la lista **lista_01_14_CCIAS** la cual contiene en cada posicón una hoja de excel con el PUC mensual de de las compañias de financiamiento comercial, desde enero de 2001 hasta diciembre de 2014. 
Las hojas se obtienen de un libro de excel que en cada hoja tiene el PUC de un mes. En total tiene 168 hojas que corresponden a los 168 meses que hay entre enero del 2001 y dicembre del 2014

```{r cargar 01_14_Cias }


library(readxl)

RAW_lista_01_14_CCIAS <- list()

for (x in 1:168) {
  RAW_lista_01_14_CCIAS[[x]] <- read_excel("BASE DE DATOS CIAS DE FINANCIAMIENTO CCIAL 01 al 14.xls", sheet=x, col_names = FALSE, skip=6)
}



```



## lista_15_16_CCIAS.  

Se crea la la lista **lista_15_16_CCIAS** la cual contiene en cada posicón una hoja de excel con el PUC mensual de de las compañias de financiamiento comercial, desde enero de 2015 hasta diciembre de 2016. 
Las hojas se obtienen de un libro de excel que en cada hoja tiene el PUC de un mes. En total tiene 124 hojas que corresponden a los 24 meses que hay entre enero del 2014 y dicembre del 2015






```{r cargar 15_16 CIAS}


setwd("~/LIQUIDEZ_Y_RESISTENCIA_ITM/cia de financiamiento 3")
temp = list.files("~/EPR PERSONAL/cia de financiamiento 3",pattern="*.xls")

RAW_lista_15_16_CCIAS <- list()

for (x in 1:24) {
  RAW_lista_15_16_CCIAS[[x]] <- read_excel(temp[x], sheet=1, col_names = FALSE, skip = 8)
}




```



# procesamiento de listas. 


Se crea una función que procesa   cada hoja   de la lista **NOMBRE_LISTA_RAW**  convirtiendola en  **data frames** los cuales tienen un numero de cuenta PUC en cada fila y en cada columna hay una entidad. Los nombres de las columnas corresponden a los nombres de las entidades.
Las hojas ya procesadas de almacenan en un lista **NOMBRE_LISTA_PROCES**.


```{r FUNCION DE PROCESAMIENTO}

# NOMBRE_LISTA_RAW es una lista de hojas de cálculo sin procesar que se cargó previamente
# NOMBRE_LISTA_PROCES  es el nombre que se le quiere poner a la lista RAW luego de ser procesada 
#por ejemplo:

 NOMBRE_LISTA_RAW=RAW_lista_01_14_BANCOS # borrar LINEA
  


PROCESAR_BD=function(NOMBRE_LISTA_RAW)
{

  NOMBRE_LISTA_PROCES=list()
  
for (i in 1:length(NOMBRE_LISTA_RAW)) {
  D=as.data.frame(NOMBRE_LISTA_RAW[i]) # Se convierte el objeto de la posición i de la lista en un data frame 
  colnames(D)<-D[1,] # Asignación de nombres a las columas del Data Frame
  D=D[-1,] # Eliminar la primera fila del Data Frame
  D[,1]=as.numeric(D[,1])
  
  D=na.omit(D)

  rownames(D)<-as.character(D[,1])
  rownames(D)[1]="100000"
  D=D[,-1]
  colnames(D)[1]<-"CUENTA" # Asignar nombre a la columna 2
  
  
  
  for (x in 2:length(D)){
  D[,x]=as.numeric(D[,x])} #Se convierten los valores de las cuentas para cada entidad a formato numérico.
  
  
NOMBRE_LISTA_PROCES[[i]]=D
}


  
return(NOMBRE_LISTA_PROCES)
}


```



Se procesan diferentes listas y se almancenan en una lista de lista llamadas **ORACULO**


```{r}



PROCES_lista_01_14_BANCOS=PROCESAR_BD(RAW_lista_01_14_BANCOS)


PROCES_lista_15_16_BANCOS=PROCESAR_BD(RAW_lista_15_16_BANCOS)

PROCES_lista_01_14_CCIAS=PROCESAR_BD(RAW_lista_01_14_CCIAS)

PROCES_lista_15_16_CCIAS=PROCESAR_BD(RAW_lista_15_16_CCIAS)

ORACULO=list(PROCES_lista_01_14_BANCOS=PROCES_lista_01_14_BANCOS, PROCES_lista_15_16_BANCOS=PROCES_lista_15_16_BANCOS,PROCES_lista_01_14_CCIAS=PROCES_lista_01_14_CCIAS,PROCES_lista_15_16_CCIAS=PROCES_lista_15_16_CCIAS)

save(ORACULO,file = "BASE_DATOS_ENT_FINANCIERAS.RData")
```

