---
title: "Capacitación BD R"
author: "Juan F"
date: "6 de septiembre de 2017"
output: 
  html_document: 
    number_sections: yes
    toc: yes
---




# Objetos para  Almacenamiento de datos en R

*  Vectores
*  Matrices
*  Marcos de datos
*  Listas

## VECTORES: 


Cada dato recibe un índice  comenzando por 1 según el orden que ocupa el dato en el vector:
 
 
* Podemos acceder a cada dato por su índice

* Para crear un vector usamos la siguente instrucción:

c(dato1,dato2,dato3)


```{r}

Vector_Datos_Numerico<- c(20,15,10,8,45,6,76,34)
Vector_Datos_caracter<-c("caracter1","carcter2","caracter3")

```

El acceso a algún dato del vector se puede hacer según la siguiente expresión:

dato_Posicion_i=1Vector_Datos[i]

Por ejemplo: 

```{r}

Vector_Datos_Numerico[1]


```


* datos[-2]:   
* datos[c(1,3,4)]: posiciones 1, 3 y 4
* datos[2:4] #posiciones 2 a 4


```{r}

Vector_Datos_Numerico[-2] #todos los datos  menos el cuarto dato 
Vector_Datos_Numerico[c(1,3,4)] # posiciones 1, 3 y 4
Vector_Datos_Numerico[2:4] #posiciones 2 a 4


```


Modificación de Datos

```{r}
Vector_Datos_Numerico[1]=200
```


Nombres de los Elementos de un Vector

```{r}


Vector=c(1:3)

names(Vector)=c("Dato1","Dato2","Dato3")



```



### Funciones Basicas de Vectores

```{r}

length(Vector_Datos_Numerico)  # longitud del vector
sum(Vector_Datos_Numerico)  # Suma los elementos del vector
min(Vector_Datos_Numerico)   # Mínimo de los elementos del vector
max(Vector_Datos_Numerico)    # Máximo de los elementos del vector
mean(Vector_Datos_Numerico)  # Promedio de los elementos del vector
sort(Vector_Datos_Numerico)  # Ordena los elementos del vector




```




## Matrices y Data frames 
 
### Matrices 
Una matriz en R es una colección  de datos del mismo tipo indexados por filas y columnas. 


La expresión  para crear  matrices  es la siguiente:

matrix(data, nrow, ncol, byrow=F)

donde:
  
 
data:	datos que conforman 

nrow:	número de filas de la matriz.  
ncol:	número de columnas de la matriz.  
byrow: 	Orden en que se almacenan los datos  de la matriz.  Por defecto se colocan por columnas.  

```{r}

Matriz=matrix(1:6,nrow=2,byrow=T)

Matriz_vacia=matrix(,3,4)

Matriz_vacia[1,1]=8
Matriz_vacia[2,]=7
Matriz_vacia[,3]=9

colnames(Matriz_vacia)<-c("Columna1","Columna2","Columna3","Columna4")
rownames(Matriz_vacia)<-c("fila1","fila2","fila3")

Matriz_vacia[,"Columna1"]
Matriz_vacia["fila1",]


```


###  Data Frames
Los Data Frames son estructuras de datos similares a las matrices, pero en donde las columnas pueden ser de diferente tipo:

```{r}
Vble_Num = c(20, 80, 65) 
Vble_cat = c("CATEGORIA 1", "CATEGORIA 2", "CATEGORIA 3") 
Vble_logica = c(TRUE, FALSE, TRUE) 
data.frame= data.frame(Vble_cat,Vble_Num, Vble_logica)       # df is a data frame
```


#### Subconjuntos de un Data Frame.

Se pueden obtener subconjuntos de datos de un data frame que coincida con ciertas claves o índices que pueden estar en otro tipo de estructura para almacenar datos.

```{r}

#View(airquality) # airquality es una base de datos de un repositorio en internet 

Subconjunto=subset(airquality, Temp > 80, select = c(Ozone, Temp))

#View(Subconjunto)
```




## Listas 

Una lista es un conjunto  de objetos  que pueden ser de distintos. Cada posición de la lista contiene un objeto diferente con índice y puede tener Nombre:


```{r}

Lista_1=list("posicion_1"=c(4,5,7),"posicion_2"=matrix(1,3,3))

```


# Creación de funciones en R

Dados unos parámetros y/o variables de entrada, se obtiene una salida.

```{r}

Crear_Data_Frame=function(variable1,variable2,variable3){

  data_frame= data.frame(variable1,variable2,variable3)       # df is   
  return(data_frame)
}


```


Utilizando la función creada

```{r}
Data_frame_nuevo=Crear_Data_Frame(c(1,2,3),c("A","B","C"), c("Categoria_1","Categoria_1", "Categoria_2"))
```




# Cargar datos a R 

Los datos pueden ser cargados a través de diferentes formatos como archivos planos csv, txt, xls, etc

Ejemplo:

```{r}

library(readxl)

A1_004012015n <- read_excel("~/LIQUIDEZ_Y_RESISTENCIA_ITM/capacitacion Bases de datos en R/A1_004012015n.xls")
#View(A1_004012015n)


```



# Caso de uso:  **Creación de seires de tiempo de las cuentas PUC**

Esta función  conforma la serie de tiempo de determinada cuentas PUC. 

*Argumentos de la funcion":

    * VECTOR_CUENTAS: vector con las cuentas del PUC que se quieren extrer.  
    * lista_hojas:Una lista que contiene en cada posición una hoja de excel.  

Por ejemplo:
* VECTOR_CUENTAS=c("100000.000000","110000.000000","110500.000000")
* lista_hojas=lista_15_16


## Cargar las hojas de cálculo en R

Las hojas se almcenan en una lista. Cada índice de la lista corresponde a una hoja de cálculo con el PUC de determinado mes.


```{r}

temp = list.files(pattern="*.xls") # Archivo temporal con el nombre de los archivos xls.

lista_15_16 <- list() # Creación de lista vacia 

for (x in 1:24) {
  lista_15_16[[x]] <- read_excel(temp[x], sheet=1, col_names = FALSE)
}


```


## Conformación de series de tiempo de las cuentas PUC.  


Esta función  conforma la serie de tiempo de determinada cuentas PUC.

## Argumentos de la función:

* VECTOR_CUENTAS: vector con las cuentas del PUC que se quieren extrer 
* lista_hojas: Una lista que contiene en cada posición una hoja de excel.  



Por ejemplo:
* VECTOR_CUENTAS=c("100000.000000","110000.000000","110500.000000")
*  lista_hojas=lista_15_16



```{r}

VECTOR_CUENTAS=c("100000.000000","110000.000000","110500.000000")
lista_hojas=lista_15_16


EXTRAER_CUENTAS_PUC=function(VECTOR_CUENTAS,lista_hojas){
  
  
  
  i=1 # Indice de la lista 
  D=as.data.frame(lista_hojas[i]) # Se convierte el objeto de la posición i de la lista en un data frame 
  Q=which(D[,2] == "ACTIVO")-1 #obtener el indice de la fila donde esta ACTIVO
  D=D[Q:length(D[,1]),] #  Limitar a D desde la fila Q=9 hasta la ultima fila "length(D[,1])"
  colnames(D)<-D[1,] # Asignación de nombres a las columas del Data Frame
  D=D[-1,] # Eliminar la primera fila del Data Frame
  colnames(D)[1]<-"NUMERO_PUC" # Asignar nombre a la columna 1
  colnames(D)[2]<-"CUENTA" # Asignar nombre a la columna 2
  
  # Con la función subset obtengo subconjuntos de un conjunto de datos 
  
  GIROS_Y_FINANZAS<-subset(D, NUMERO_PUC %in% VECTOR_CUENTAS, select = c(NUMERO_PUC,CUENTA, grep("GIROS",colnames(D)))) 
  
class(GIROS_Y_FINANZAS[,3])
  
GIROS_Y_FINANZAS[,grep("GIROS",colnames(GIROS_Y_FINANZAS))]<-as.numeric(GIROS_Y_FINANZAS[,grep("GIROS",colnames(GIROS_Y_FINANZAS))])
  
class(GIROS_Y_FINANZAS[,3])

  
  for (i in 2:24){
    D=as.data.frame(lista_hojas[i])
    Q=which(D[,2] == "ACTIVO")-1 
    D=D[Q:length(D[,1]),]
    colnames(D)<-D[1,]
    D=D[-1,]
    colnames(D)[1]<-"NUMERO_PUC"
    colnames(D)[2]<-"CUENTA"
    
    GIROS_Y_FINANZAS_2<-subset(D, NUMERO_PUC %in% VECTOR_CUENTAS, select = c(grep("COLTEFINANCIERA",colnames(D))))
    
    
    GIROS_Y_FINANZAS=cbind(GIROS_Y_FINANZAS,GIROS_Y_FINANZAS_2)
    
  }
  
  
  colnames(GIROS_Y_FINANZAS)[3:26]=as.character(seq(as.Date("2015/1/1"), as.Date("2016/12/1"), "month"))
  
  row.names(GIROS_Y_FINANZAS)=GIROS_Y_FINANZAS[,2]
  GIROS_Y_FINANZAS=GIROS_Y_FINANZAS[,-2]
  
  
  return(GIROS_Y_FINANZAS)
  
}



CUENTAS_PUC=EXTRAER_CUENTAS_PUC(VECTOR_CUENTAS,lista_15_16)








```

